【裁判字號】    98,上易,2916
【裁判日期】    990223
【裁判案由】    妨害自由
【裁判全文】
臺灣高等法院刑事判決                98年度上易字第2916號
上  訴  人  臺灣臺北地方法院檢察署檢察官
被      告  丙○○
            丁○○
                      2
            戊○○
上三人共同
選任辯護人  劉祥墩律師
            姚宗樸律師
上列上訴人因妨害自由案件，不服臺灣臺北地方法院98年度易字
第1739號，中華民國98年11月9 日第一審判決（起訴案號：臺灣
臺北地方法院檢察署98年度偵字第11467 號），提起上訴，本院
判決如下：
    主  文
上訴駁回。
    理  由
一、公訴意旨略以：被告丁○○、丙○○（綽號「小陳」）、戊○○（綽號「得貴」、「阿貴」）、真實姓名年籍不詳綽號
    「阿草」、「長腳」、「小石」、「小戴」之人，獲悉庚○○積欠甲○○（業經臺灣臺北地方法院檢察署98年偵字第11
    498 號不起訴處分）新臺幣（下同）770 萬5000元，並已簽
    發面額775 萬元、到期日96年10月25日之本票交付甲○○收
    執，竟基於恐嚇、強制罪之犯罪意思聯絡，共同為以下行為
    ：(一)於98年3 月30日13時30分，先由被告丙○○、綽號「阿
    草」、「長腳」、「小石」真實姓名年籍不詳之男子，前往
    庚○○所經營設於臺北市中山區○○○路○段30號1 樓之「
    大豐銀樓」，自稱渠老大即被告丁○○為天道盟旗下天鷹會
    會長，受甲○○委託前往討債，如不即刻隨同前往被告丁○○所經營設於臺北市○○○路○段72巷11號1 樓之房屋仲介
    聯絡站（未請領公司執照）協商還債事宜，等一下就不是只
    有這些人，會有另外一批人來，你再試試看等語，使庚○○
    心生畏懼，而偕同被告丙○○、綽號「阿草」、「長腳」、
    「小石」、「小戴」等真實姓名年籍不詳之人子，前往臺北
    市○○○路○段72巷11號1 樓之被告丁○○房屋仲介聯絡站
    。到場後，被告丁○○、戊○○、丙○○、真實姓名年籍不
    詳綽號「阿草」、「長腳」、「小石」之人，即共同以：3
    天內不還錢的話，你生意也不用做了，就收起來等語，恐嚇
    庚○○，使庚○○心生畏懼，應允回去籌錢後，始得離去。
    (二)於98年4 月1 日，先由被告丙○○、戊○○、綽號「阿草
    」、「小戴」等真實姓名年籍不詳之人前往庚○○經營前述
    大豐銀樓，以：如不即刻隨同前往被告丁○○經營上開房屋
    仲介聯絡站協商還債事宜，等一下就不是只有這些人，會有
    另外一批人來，你再試試看等語，使庚○○心生畏懼，而偕
    同被告丙○○、戊○○、綽號「阿草」真實姓名年籍不詳之
    人子，前往該房屋仲介聯絡站。到場後，被告丁○○、戊○○、丙○○、真實姓名年籍不詳綽號「阿草」、「長腳」、
    「小石」之人，即共同以：錢準備好沒有，沒有，就簽本票
    ，叫你簽就簽等語，使庚○○心生畏懼，同意簽發面額775
    萬、兌現日為98年11月30日之本票，交付被告丁○○等人後
    ，再由被告丙○○、戊○○及真實姓名年籍不詳綽號「阿草
    」之人，陪同庚○○返回大豐銀樓，找尋店內值錢物品，共
    同強暴脅迫逼使庚○○讓出店內檜木茶桌及5 張椅子、5 尺
    高大花瓶及超大型空保險箱各1 只，折價21萬元，抵償部分
    欠款，並簽立清償協議書，同意渠等於4 月1 日起帶走店內
    檜木茶桌及5 張椅子、5 尺高大花瓶及超大型空保險箱各1
    只後，始行離去。(三)庚○○因不甘受損，於98年4 月13日前
    往臺北市政府警察局中山二派出所報案甲○○等人共同暴力
    討債，被告丁○○、丙○○、真實姓名年籍不詳綽號「阿草
    」、「長腳」、「小石」之人，即於翌（14）日15時，前往
    庚○○所營之大豐銀樓，恐嚇庚○○：你敢去報案，你也差
    不多點（台語），使庚○○心生畏懼，隨即施用強暴脅迫逼
    使庚○○打開店內之保險箱，強行拿走保險箱內勞力士不鏽
    鋼手錶2 支、黃K 金女鑽戒、翠玉手鐲各1 只，及牆壁上所
    懸掛畫家彭自強所繪之水彩畫2 張後，再以強暴脅迫方式，
    逼迫庚○○簽發同意書，同意渠等拿走店內勞力士不鏽鋼手
    錶2 支、黃K 金女鑽戒、翠玉手鐲各1 只，交由被告丁○○
    收執後，始行離去。(四)後被告丁○○等人發現所取走之勞力
    士不鏽鋼手錶2 支內無機械芯頭、黃K 金女鑽戒為人工合成
    鑽、翠玉手鐲係染色贗品，無法典當變現，隨又由被告丙○○、真實姓名年籍不詳綽號「阿草」之人，於98年4 月16日
    前往大豐銀樓，將前述所取走之勞力士不鏽鋼手錶2 支、黃
    K 金女鑽戒、翠玉手鐲各1 只退還，並強暴脅迫逼使庚○○
    在同意書上加註「取回」字樣後簽名。另共同以：有3 條路
    讓你選：1.於4 月底前籌一筆錢還債、2.否則，沒有錢你就
    跑路、3.若沒有錢、也沒有跑路，那你生命會有危險等語，
    恐嚇庚○○，使庚○○心生畏懼後，始行離去。(五)嗣於98年
    4 月20日庚○○前往臺北市政府警察局中山分局偵查隊報案
    被告丁○○等人涉嫌暴力討債，經警依法搜索被告丁○○上
    開房屋仲介聯絡站，扣得畫家彭自強水彩畫2 張、空白討債
    授權書等物，而循線查獲，因認被告丙○○、丁○○及戊○○均涉有刑法第304 條第1 項之強制罪嫌及第305 條之恐嚇
    罪嫌。
二、按犯罪事實應依證據認定之，無證據不得認定其犯罪事實；
    不能證明被告犯罪者，應諭知無罪之判決，刑事訴訟法第15
    4 條第2 項、第301 條第1 項分別定有明文。刑事訴訟法上
    所謂認定犯罪事實之證據，係指足以認定被告確有犯罪行為
    之積極證據而言，如未能發現相當證據或證據不足以證明，
    自不能以推測或擬制之方法，以為裁判基礎；又認定犯罪事
    實所憑之證據，雖不以直接證據為限，間接證據亦包括在內
    ；然而無論直接或間接證據，其為訴訟上之證明，須於通常
    一般之人均不致有所懷疑，而得確信其為真實之程度者，始
    得據為有罪之認定，倘其證明尚未達到此一程度，而有合理
    之懷疑存在時，即不能為被告有罪之認定，而應諭知無罪之
    判決；又被害人所述被害情形如無瑕疵可指，而就其他方面
    調查又與事實相符，其供述始足據為判決之基礎；且告訴人
    之告訴，係以使被告受刑事訴追為目的，是其陳述是否與事
    實相符，仍應調查其他證據以資審認（最高法院29年上字第
    3105號、40年臺上字第86號、76年臺上字第4986號、32年上
    字第657 號、52年臺上字第1300號判例意旨參照）。
三、本件公訴意旨認被告等人涉犯前揭罪名，係以告訴人庚○○
    之證詞，被告丙○○、丁○○、戊○○之供述，證人甲○○
    之證述，中山分局搜索扣押筆錄、扣押物品目錄表、扣押物
    品收據、空白討債授權書、畫家彭自強水彩畫相片、贓物認
    領保管單、庚○○98年4 月14日簽立之同意書、庚○○98年
    4 月1 日簽立之清償協議書、案發日現場監視錄影光碟及翻
    拍相片、庚○○欠款借據及所簽發之本票等資為論據。
四、訊據被告丙○○、丁○○及戊○○均堅決否認有何恐嚇或強
    制之犯行。(一)被告丙○○坦承於98年3 月30日、98年4 月1
    日、98年4 月14日、98年4 月16日均有至告訴人經營之大豐
    銀樓店內，而告訴人分別於4 月1 日、4 月14日簽立清償協
    議書及同意書，嗣於4 月16日歸還勞力士不鏽鋼手錶2 支、
    黃K 金女鑽戒、翠玉手鐲各1 只等物予告訴人，並使告訴人
    於同意書上加註取回等情，惟堅決否認犯罪，辯稱：本件並
    非甲○○委託伊討債，是甲○○本身欠伊200 萬元，已陸續
    清償，尚欠100 多萬元，而甲○○表示這100 多萬元是拿去
    借給庚○○，並拿了一張庚○○開出的本票給伊看，伊就先
    去調查庚○○的財產狀況，發現庚○○沒有資力，所以在找
    庚○○之前，就先找丁○○討論如何處理，才想說伊的部分
    100 多萬元先要回來就可以了，伊去跟庚○○要債時，沒跟
    他要700 多萬元，只要他先還伊這100 萬元，等伊的部分拿
    回來之後，甲○○要委託伊再說；98年3 月30日伊與綽號阿
    草的友人一起去大豐銀樓，從頭到尾沒有向庚○○表示要去
    見丁○○，伊去找庚○○要錢，有拿庚○○給甲○○的一些
    本票或支票確認是否有這些債務，伊只有一般這樣說，沒有
    說什麼特別的話，當天之所以會有7 個人共同前往大豐銀樓
    ，是因為那裡是開錢莊的，出入份子複雜，伊不可能一個人
    去，否則被扁的話怎麼辦？98年4 月1 日伊與阿草去庚○○
    店內協商還錢的問題，因為庚○○以前是擔任蘇貞昌競選總
    部的工廠負責人，他表示要將蘇貞昌的公仔賣掉來還錢，伊
    只是問庚○○說那你什麼時候要賣，他就說了一些計畫，當
    天談的話題就是協商如何賣掉公仔，當天伊有與庚○○一起
    到丁○○公司協調，在公司談的過程中，庚○○表示要給伊
    桌、椅、櫃子，所以伊才打電話給戊○○，看戊○○要開的
    店是否用得上，因此當天第二次返回大豐銀樓是伊、阿草及
    戊○○一起進去，看庚○○說要給伊的桌椅、鐵櫃等物，並
    在銀樓內由庚○○自行書寫清償協議書，這些物品是庚○○
    主動提供的；4 月1 日事隔3 、4 天之後，庚○○自己又帶
    一瓶酒到丁○○公司，這中間幾天，庚○○自己也有找人去
    找丁○○；98年4 月14日是庚○○自己打電話給伊，要伊請
    丁○○出來到晶華酒店吃飯，因為庚○○的店就在晶華酒店
    旁邊，伊大約當天晚上5 至7 點左右才到庚○○店裡，當時
    丁○○已經跟庚○○在商量，庚○○就帶丁○○看一些畫，
    但丁○○說很重不要帶，伊在店內只是在看，沒講什麼話，
    後來有幫忙搬勞力士不銹鋼手錶2 支、黃K 金女鑽戒、翠玉
    手鐲、水彩畫2 張到車上，庚○○本來就有說那些東西是假
    的，本來伊等也不想要，庚○○就說看多多少少是否能拿去
    賣一些錢，所以伊等才會將上開物品拿走，這些物品都是庚○○主動提供的；庚○○在98年4 月13日去警局報案，當時
    伊等都不知道，98年4 月14日是庚○○主動打電話給伊，要
    伊約丁○○先去店內，伊懷疑是庚○○設局陷害伊等；98年
    4 月16日當天伊跟阿草將上開物品還給庚○○，有請庚○○
    在同意書上面簽名加註取回上開物品，簽名及加註應該是庚○○寫的，還給庚○○之後就走了，伊都沒有講話等語。(二)
    被告丁○○坦承於98年4 月14日有至告訴人之大豐銀樓，並
    與告訴人簽立同意書而取走勞力士不銹鋼手錶2 支、黃K金
    女鑽戒、翠玉手鐲、水彩畫2 張等物，惟亦堅決否認有犯罪
    ，辯稱：庚○○去過伊公司2 次，但伊並沒有叫丙○○帶庚○○過來，第一次庚○○是與丙○○到伊辦公室，當時庚○○是很自然的走進來，丙○○就介紹這位是庚○○，來協商
    債務還款的問題，伊問庚○○要如何處理債務，庚○○說其
    沒有錢，伊就說沒錢沒關係，但要想一想如何分期還人家，
    並沒向庚○○講過三天內不還錢的話，生意也不用做，就收
    起來這樣的話，也沒叫庚○○簽立775 萬元本票；第二次是
    庚○○主動拿一瓶酒要送伊，當天只有庚○○一個人過來，
    說可否給他一點時間，伊說不要拖延很久，看如何處理，也
    請庚○○將酒拿回去，另外庚○○有透過一個叫阿志的朋友
    來找伊說庚○○最近不太好，希望伊給他時間，伊就說伊去
    找丙○○說說看，這二次都是在庚○○報案之前到伊辦公室
    ；98年4 月14日當天丙○○打電話給伊說庚○○要請伊吃飯
    ，庚○○店內有一個員工叫「阿進」，是練跆拳道的教練，
    說跟伊很熟，要伊去庚○○的店內，當天伊到庚○○的店內
    是與「阿進」聊跆拳道的事情，也有與庚○○聊到債務的事
    情，庚○○表示其有誠意來處理，就主動從保險箱中把東西
    拿出來，並說這些東西是假的，也不值錢，但是就讓你們拿
    去賣錢，多少可以還一點，另從頭到尾伊都沒碰過庚○○的
    身體，也沒向庚○○說「你敢去報案，你也差不多點（臺語
    ）」等語；後來伊等將上開物品拿去鑑定，都說是假的，沒
    有辦法賣出去，就將東西還給庚○○，至於那二幅畫沒有還
    的原因，是因為尚未找人鑑定真偽，才會放在辦公室，伊等
    要取走庚○○的東西，都有請庚○○簽下協議書，之前伊等
    也有請庚○○簽立協議書，但是並沒有拿走協議書上所載的
    物品等語。(三)被告戊○○坦承於98年4 月1 日有前往大豐銀
    樓，並於銀樓內與告訴人簽立清償協議書，惟亦堅詞否認犯
    罪，辯稱：伊只有在98年4 月1 日去過大豐銀樓一次，當天
    是因為丙○○打電話給伊說他在當鋪有東西要估價，伊就先
    約在中山北路派出所騎樓，再與丙○○及「阿草」一起走進
    大豐銀樓，在這之前伊人應該是在三重，所以不知道庚○○
    之前在丁○○公司是否簽本票，伊是到大豐銀樓後才知道當
    鋪老闆庚○○欠丙○○錢，而清償協議書是庚○○自己要寫
    的，不是伊等逼庚○○簽立的，又因現場只有伊有身分證，
    所以才由伊出面當見證人與庚○○簽署清償協議書，寫完之
    後，伊等也沒有帶庚○○去找丁○○，伊只有在寫協議書當
    天看過庚○○而已，98年3 月30日、98年4 月14日、98年4
    月16日所發生之事，因為伊都不在場，都不知道等語。
五、經查：
  (一)告訴人前因陸續向案外人甲○○借款，至97年間共欠款770
    萬5000元，並開立本票2 紙交甲○○收執等情（本票號碼：
    097569號、發票日95年3 月23日、面額700 萬元、到期日96
    年10月25日；本票號碼；037739號、發票日97年3 月13 日
    、面額70萬5000元），為告訴人及證人甲○○所不爭執，復
    有本票2 紙在卷可稽（見98年警聲搜字第589 號第84、85頁
    ），而上開債款中約有200 萬元係由證人甲○○先向被告丙○○借貸，再轉借予告訴人，嗣因告訴人遲未還款，致證人
    甲○○無以償還被告丙○○，經被告丙○○催討後，證人甲○○始將資金去向及告訴人銀樓地址告知被告丙○○等情，
    為被告丙○○所不爭執，復經證人甲○○於警詢及偵查中證
    述明確（見偵查卷第24、25頁、第114 頁），而甲○○確曾
    委人討債（高天助），簽立委託書及提供借據、本票影本等
    情，亦據證人甲○○證述在卷（見偵查卷第114 頁），被告
    丙○○亦供承：甲○○有拿本票、支票、借據等資料給我看
    ，有寫委託書給我，但我只有要我自己那部分等語（見偵查
    卷第119 、120 頁），足信被告丙○○確係因金錢債權始前
    往告訴人所經營之大豐銀樓催討債款。
  (二)告訴人於98年4 月20日第二次警詢筆錄指訴：98年3 月30日
    下午1 時30分許，有7 人到伊店內，帶頭男子自稱「小陳」
    說要處理與甲○○之債務，要求伊一同前往中山北路二段72
    巷11號見天道盟天鷹會會長丁○○，伊就跟他們到事務所內
    ，丁○○進來後就表示「3 日內如不拿錢來處理，民生東路
    一段30號1 樓銀樓生意也不用做了，要結束營業」，就讓伊
    離開；98年4 月1 日下午2 時許，「小陳」及「阿草」帶伊
    至中山北路上址見會長丁○○，丁○○要求伊簽立金額775
    萬元本票，伊有提出甲○○手上已有伊的本票為何要再開一
    張，在場就有2 至3 位男子大聲對伊說「叫你簽，你就簽」
    ，因為他們人多，伊不得已簽下本票，隨即丁○○就派「小
    陳」、「阿草」及戊○○帶伊回銀樓，要求簽立清償協議書
    ，同意他們自該日起可以帶走協議書上所載三件物品等語，
    並提出98年3 月30日銀樓內監視錄影畫面之翻拍照片7 張及
    98年4 月1 日銀樓內監視錄影光碟為證。惟查告訴人早於98
    年4 月13日即向警方報案，該次報案內容僅表示對甲○○提
    出恐嚇及重利告訴，並略述：98年3 月15日20時許，在我工
    作地點大豐銀樓內，甲○○對我以言語上的方式，恐嚇我說
    「我如不還錢! 生意也不用做，我會找人去砸店」，甲○○
    對我除言詞上恐嚇外，並無其他暴力脅迫的方式，但他有找
    別人到伊工作的地方大豐銀樓要債等語，此有告訴人第一次
    警詢筆錄可佐（見偵查卷第27、28頁），若告訴人真於98年
    3 月30日、4 月1 日即遭人恐嚇及強制簽立本票、清償協議
    書，且自稱「因為我考慮思考之後，覺得還是要報警」（見
    原審卷第72頁反面），始前往報警，則告訴人既經多日思考
    之後，才向警方報案，其於第一次警詢筆錄中，對於其曾遭
    被告丁○○、丙○○、戊○○等人恐嚇、強制等行為，當記
    憶深刻，甚且仍餘悸猶存，衡情應會於警詢時詳述其遭人恐
    嚇及強制之經過，然綜觀告訴人該次警詢筆錄，卻僅稱案外
    人甲○○有對其恐嚇「如不還錢，生意也不用做，我會找人
    去砸店」，及「甲○○對我除言詞上的恐嚇外，並無其他暴
    力脅迫行為，但他有找別人到我工作的大豐銀樓要債」等語
    ，對於其如何遭被告丁○○等人恐嚇及強制之情，卻隻字未
    提，實違常情，甚而第二次警詢筆錄中，亦未詳述被告丙○○等7 人於98年3 月30日至大豐銀樓內，究竟如何實施恐嚇
    ；遲至檢察官98年5 月25日偵訊時始證稱：戊○○、丙○○
    等人有出言恐嚇說如果不跟著去，那等下就不只有這些人，
    會有另一批人來，你在試看看，伊非常害怕才跟他們過去等
    語（見偵查卷第109 頁），嗣於原審審理時又證稱：98年3
    月30日丙○○有說有一批人會來砸店等語（見原審卷第72頁
    ），則被告丙○○等7 人於98年3 月30日是否真有恐嚇告訴
    人？如何恐嚇？有無說砸店？告訴人竟未於提告初始即明白
    指述，反於嗣後多次作證，所述情節越來越嚴重，何以如此
    ？實令人不解。況98年3 月30日被告戊○○究竟有無前往大
    豐銀樓乙節，告訴人於偵查中或稱有與其他6 人一起去（見
    偵查卷第109 頁），或稱沒有去（見偵查卷第134 頁），亦
    有前後供述不一之情；又告訴人自承98年3 月30日監視器應
    該有拍到後來的影像等語，卻又證稱：因為事後也沒有事，
    所以就不提供這麼多小時的影像等語（見原審卷第69頁），
    然告訴人既立於被害人之身份提出告訴，當知應盡其所能提
    出得證明告訴內容之相關證據，其既已指訴被告丙○○等7
    人於98年3 月30日在大豐銀樓內曾出言恐嚇，因害怕始跟著
    去見丁○○，倘其銀樓內有監視錄影畫面可資佐證，何以不
    提供監視錄影畫面以明當日恐嚇之情，卻僅提供被告丙○○
    等7 人進入大豐銀樓大門之照片7 張？且告訴人既已於98年
    4 月13日向警報案，被告丁○○等人如確曾對其為恐嚇、強
    制行為，則其店內之監視錄影設備自係保存被告丁○○等人
    進入店內所為犯行之最直接而有效之採證方法，然告訴人卻
    稱因為事後也沒有事，所以就不提供這麼多小時影像等，告
    訴人是否刻意隱瞞實情而不提供監視錄影畫面，不無疑問。
    至告訴人證稱98年3 月30日丁○○表示「3 日內如不拿錢來
    處理，民生東路一段30號1 樓銀樓生意也不用做了，要結束
    營業」，並沒有說其他的話或要以何種方式結束營業，而伊
    因為湊不出錢，所以98年4 月1 日就結束營業等語（見原審
    卷第69頁反面、第70頁）。然查，98年4 月1 日前，被告等
    人並未有任何行為致使告訴人之銀樓無以營業，告訴人何以
    在無外在暴力脅迫之情形下，竟自行結束營業？實屬令人費
    解，且告訴人亦自承：農曆年過後，因生意清淡就沒有買賣
    了，98年已經沒買賣了等語（見原審卷第71頁），則縱或告
    訴人真於98年4 月1 日結束銀樓營業，亦難證明被告丁○○
    等人於98年3 月30日有何恐嚇、強制行為，況被告丁○○等
    人既要求告訴人能盡力償債，當希望告訴人經營之銀樓繼續
    營業而有營收以利償債，何須迫使告訴人結束營業？
  (三)告訴人證稱：98年4 月1 日丙○○與「阿草」又到店內要帶
    伊見丁○○，伊說晚一點可不可以，他們要伊馬上就走，至
    中山北路丁○○公司後，丁○○要求伊簽立金額775 萬元本
    票，伊有提出已簽發本票給甲○○，為何要再開一張，在場
    就有2 至3 位男子大聲對伊說「叫你簽，你就簽」，當時伊
    被5 個人圍起來，很害怕，伊不得已簽下本票，隨即丁○○
    就派「小陳」、「阿草」及戊○○帶伊回銀樓，要求簽立清
    償協議書，同意他們自該日起可以帶走協議書上所載三件物
    品，這是被脅迫下所為，因為他們人都圍在伊身邊，怕如不
    依指示會有危險等語（見偵查卷第110 頁、原審卷第72頁）
    。然查：本案並未扣得告訴人所指在被告丁○○聯絡站所簽
    立之面額775 萬元本票，亦無其他證據足資證明有該本票之
    存在，尚難僅憑告訴人單一指證，即認告訴人有遭脅迫簽立
    本票之事實。另經原審於98年9 月15日準備程序勘驗告訴人
    提出之98年4 月1 日大豐銀樓錄影光碟，勘驗內容顯示：
  播放時間1 分28秒：分割畫面左上角從騎樓往大豐銀樓大門
    方向拍攝之畫面（CAM1），一名身穿米色外套男子即被告丙○○與一名身穿黑色外套男子即綽號「阿草」之人，一同走
    進大豐銀樓，嗣畫面即轉換成大豐銀樓內部往大門方向拍攝
    之單一畫面（CAM2），該2 名男子自大門走進大豐銀樓，畫
    面中可清楚看見該2 人之相貌。
  播放時間2 分10秒：畫面又轉換成拍攝大豐銀樓內部之單一
    畫面（CAM4），畫面中有擺設一張小圓桌、及5 張椅子，該
    2 名男子走進大豐銀樓內部後，隨即比鄰坐在畫面右側之椅
    子上（米白色外套之人為被告丙○○，被告丙○○左手邊為
    綽號「阿草」之人），而一名身穿深色衣服的男子即告訴人
    庚○○亦隨同出現在畫面中，並坐在畫面上方正對攝影機之
    椅子上，3 人有交談之情形。
  播放時間2 分55秒：綽號「阿草」之人，起身走出大豐銀樓
    之大門，隨即又走入大豐銀樓，並坐於一開始之椅子上。
  播放時間3 分6 秒：有一名身穿灰色西裝外套之男子即庚○○店內之人員綽號「阿進」走進大豐銀樓內部，並坐在畫面
    下方背對攝影機之椅子上，4 人有交談之情形。播放時間3
    分10秒，告訴人點煙開始抽煙，嗣該名身穿灰色西裝外套之
    男子起身走向畫面下方，而離開畫面，另3 名男子仍持續交
    談，且不時起身走動。
  撥放時間3 分32秒時，告訴人庚○○由左側椅子上拿起狀似
    產品目錄之物予被告丙○○、綽號「阿草」之男子觀看，3
    人繼續交談。播放時間6 分45秒時，3 人陸續由椅子上起身
    ，走向大豐銀樓之櫃檯。播放時間6 分53秒至58秒間，3 人
    又陸續回到原本之位置上。
  播放時間8 分4 秒時，畫面中3 名男子起身往畫面上方走道
    走去，而原離開畫面之身穿灰色西裝外套之男子即綽號「阿
    進」亦從畫面下方走出，隨同該3 名男子往畫面上方走去。
    播放時間8 分12秒時，畫面又轉換成4 格之分割畫面，於左
    下角畫面中（CAM3），身穿米色外套之被告丙○○與身穿黑
    色外套之綽號「阿草」男子走進銀樓的櫃臺，該名身穿黑色
    外套之綽號「阿草」男子在櫃臺內四處張望，嗣該2 人又走
    出櫃臺，出現在右下角畫面（CAM4），又再度走進左下角畫
    面（CAM3）之銀樓櫃檯內。
  播放時間8 分47秒時，被告丙○○、綽號「阿草」走出銀樓
    櫃檯與身穿白色襯衫之男子「阿進」交談，隨即3 人往畫面
    上方走道走去。
  播放時間9 分5 秒時畫面又轉換成由騎樓往大豐銀樓大門方
    向拍攝之畫面（CAM1），於播放時間9 分7 秒，一名身穿黑
    色外套男子綽號「阿草」走出銀樓大門往畫面右上方騎樓離
    去，一名身穿米色外套男子即被告丙○○亦走出大門，停留
    在騎樓上，畫面上所示之銀樓對外櫃檯上，因光線昏暗，不
    能確定該櫃檯是否有展示任何物品。播放時間9 分42秒時有
    一名身穿咖啡色外套男子即告訴人庚○○亦走出大門（手上
    提一紙袋），該告訴人庚○○與被告丙○○2 人並往畫面右
    上方騎樓離去。
  播放時間13分34秒，從騎樓往大豐銀樓大門方向拍攝之單一
    畫面（CAM1），一名身穿米色外套男子即被告丙○○、站立
    於被告丙○○右手邊身穿黑色上衣、白色球鞋、手持文件之
    男子即被告戊○○、一名身穿黑色外套男子即綽號「阿草」
    之人，站在大豐銀樓之大門前。播放時間14分6 秒，一名身
    穿咖啡色外套男子即告訴人庚○○（手上提一紙袋）與上開
    3 名男子一同走進大豐銀樓大門。
  播放時間14分32秒畫面即轉換成由大豐銀樓內部往大門方向
    拍攝之單一畫面（CAM2），該4 名男子自大門走進大豐銀樓
    ，畫面中可清楚看見該4 人之相貌。於播放時間14分56秒畫
    面又轉換成拍攝大豐銀樓內部之單一畫面（CAM4），一名身
    穿白色襯衫之男子即綽號「阿進」之男子在銀樓內，上開4
    名走進銀樓之男子依序出現在畫面上，並坐在椅子上，4 人
    有交談之情形，身穿米色外套之男子與身穿黑色外套之男子
    並時而起身走動，該4 人持續交談。於播放時間15分45秒，
    告訴人點煙開始抽煙。播放時間19分5 秒，坐在畫面上方面
    對監視器身穿深色衣服之男子即告訴人庚○○，拿起畫面中
    間小圓桌上之文件，走至畫面下方之桌椅，背對監視器坐在
    畫面下方之椅子上拿筆在文件上書寫，於播放時間20分6 秒
    時，告訴人庚○○起身將該文件拿給身穿米色外套之男子即
    被告丙○○，告訴人庚○○、被告丙○○、戊○○及綽號「
    阿草」之男子一同觀看文件之內容並交談，身穿米色外套之
    男子即被告丙○○並時而起身走動。於播放時間20分49秒，
    被告戊○○拿筆在畫面中間小圓桌上之文件書寫，並拿起該
    文件觀看，嗣又放回桌上在文件上書寫，隨即將該文件拿給
    身穿米色外套之男子即被告丙○○，被告丙○○又將該文件
    拿給綽號「阿草」之男子觀看，又交回被告戊○○手上。播
    放時間21分34秒時，告訴人庚○○將該文件及另一文件拿至
    畫面下方之桌子上，在其一文件上書寫，被告丙○○則坐在
    旁邊觀看，播放時間21分57秒時，被告戊○○亦起身站在旁
    邊觀看，播放時間23分19秒，告訴人庚○○將書寫之文件交
    給被告戊○○觀看文件後，被告戊○○又將該文件交還給告
    訴人庚○○，並指示告訴人庚○○在文件上書寫，嗣被告戊○○亦在文件上書寫。播放時間24分13秒，被告丙○○亦走
    到畫面下方之桌子觀看文件內容，告訴人庚○○、被告丙○○、戊○○一起討論文件內容。播放時間24分45秒，畫面又
    轉換由騎樓往大豐銀樓大門方向拍攝之畫面（CAM1），被告
    戊○○、綽號「阿草」、被告丙○○依序自大豐銀樓大門走
    出，3 人並在大門外之騎樓停留，嗣播放結束。
    有原審勘驗筆錄可稽（見原審卷第86頁反面至第88頁），綜
    觀上開勘驗內容，監視畫面係經告訴人剪輯過，然依監視畫
    面告訴人及被告丙○○、戊○○、「阿草」等人於過程中均
    神態自然，其等交談狀況亦如尋常，未見告訴人有何因恐嚇
    而心生畏懼或遭人強制之情形，更未有告訴人所指因身邊圍
    人，才書寫協議書之事實，甚且當日尚有告訴人另一職員「
    阿進」在場，而「阿進」與被告丙○○等人且有互為交談之
    情，而告訴人走出大豐銀樓時，「阿草」之人早已先行離去
    ，而被告丙○○係在銀樓門外等候告訴人，告訴人係自行走
    出銀樓外，並無遭人強制之情；又告訴人走出銀樓大門時，
    其手上確提有一紙袋，而返回銀樓時，告訴人與被告丙○○
    、戊○○及「阿草」一起返回，告訴人手上仍提有一紙袋，
    至進入大豐銀樓內部時，「阿進」仍在銀樓內，且與被告丙○○等人互有交談。綜此勘驗所得，顯與告訴人指證其係遭
    強迫至被告丁○○聯絡站、簽立該協議書時有多人圍在其周
    圍等情，明顯不符。
  (四)又告訴人證稱：98年4 月14日下午3 時許，丁○○、「小陳
    」、「阿草」、「長腳」及另一位不知名女子到銀樓內，由
    丁○○叫「小陳」等人將牆上彭自強畫作2 幅帶走，並叫伊
    將保險箱打開後，丁○○及「小陳」就將伊推開，從保險箱
    內拿取勞力士不銹鋼手錶2 支、黃K 金女鑽戒、翠玉手鐲各
    1 只，要伊寫同意書讓他們將上開物品帶走，當天是他們自
    己到銀樓的，伊並未打電話約他們來等語。然查，告訴人於
    警詢及偵查中皆一致證稱當日到大豐銀樓之人係被告丁○○
    、丙○○、「阿草」、「長腳」及不知名女子（見偵查卷第
    33 、111頁），然於偵查中指認犯罪行為人時，卻又證稱：
    丁○○、戊○○、丙○○及長腳（偵卷第136 頁），再於原
    審審理時證稱：當天是丁○○、丙○○及不知名人士等語（
    見原審卷第69頁反面），嗣經檢察官反詰問提示丁○○等人
    拿走手錶等物品當天（4 月14日），戊○○是否在銀樓內？
    ，告訴人始另證稱當天有丁○○、丙○○、阿草、長腳及戊○○等語（見原審卷第70頁），則當日到場之人究為何人？
    告訴人前後供述已有不一之情；又告訴人所持用之行動電話
    門號0000000000號，於98年4 月14日下午3 時25分、3 時33
    分許，確有撥打至被告丙○○所持用之行動電話門號000000
    0000號之事實，此有被告丙○○所提出中華電信股份有限公
    司行動電話受信通信紀錄查詢結果在卷可考（見原審卷第10
    5 頁），告訴人否認其有撥打電話給被告丙○○云云，顯與
    事實有違。又告訴人既自稱其前於98年3 月30日、4 月1 日
    有遭被告等人恐嚇及強制而心生畏懼，對於被告丙○○等人
    應是避之唯恐不及，何以會在4 月14日主動撥打電話予被告
    丙○○？又告訴人於98年4 月13日報警究辦，然於翌日即主
    動撥打電話予被告丙○○，因之被告丙○○、丁○○辯稱4
    月14日見面係告訴人設計的，4 月14日係告訴人主動撥打電
    話予被告丙○○，表示欲請被告丁○○等人在晶華飯店吃飯
    等情，即非全然無據，此徵之告訴人證述98年3 月30日及4
    月1 日皆是被告丙○○前往大豐銀樓要求伊至中山北路見被
    告丁○○，為何被告丁○○會於98年4 月14日自行前往大豐
    銀樓？且若被告丁○○係主動前往大豐銀樓討債，為何偕同
    女性友人一同前往等情至明。另告訴人既自陳於3 月30日及
    4 月1 日事發後，其有依監視器翻拍蒐證，並提出翻拍照片
    及轉錄光碟為證，然卻未提出4 月14日、4 月16日之監視錄
    影光碟，理由略稱：4 月14日、16日沒有錄的原因，是因為
    錄很麻煩，因監視器的硬碟容量只有一周，只要時間超過七
    天，錄影畫面就會自動被洗掉、壓掉，所以就沒特別將4 月
    14日、16日翻拍或燒成光碟等語（見原審卷第69頁反面）、
    「監視器故障沒錄到」、「攝影機不靈光，日期有錯，98年
    4 月14日那天完全沒錄到」、「伊翻拍畫面時才知道畫面日
    期都定格在3 月中，但還是可以繼續錄影使用」等不一之證
    詞（見偵查卷第35頁、第136 頁、原審卷第69頁）。則98年
    4 月14日在大豐銀樓內是否確有告訴人所指被告丁○○等人
    強制告訴人開啟保險箱，並強制其書立同意書而取走手錶、
    金飾、寶石等物，既無監視錄影設備或其他證據可資佐證，
    自不得僅以告訴人與常情相違之證詞，為唯一之證據。
  (五)另告訴人證稱：98年4 月16日丙○○及「阿草」又將勞力士
    不銹鋼手錶2 支、黃K 金女鑽戒、翠玉手鐲各1 只退還給伊
    ，並要伊在同意書上加註「以上四件取回」並簽名，還特別
    說有三條路讓伊選，第一、四月底要籌一筆錢還債，第二、
    若沒錢就要跑路，第三、若沒錢也沒跑路，那生命就會有危
    險等語，惟依卷內事證，僅能認定被告丙○○於98年4 月16
    日確實有將上開物品歸還予告訴人，並由告訴人於同意書上
    加註取回並簽名之事實，然當日是否確實有以前揭言詞恐嚇
    告訴人，則無其他事證以資審認，尚不能單憑告訴人之指訴
    ，為認定被告丁○○等人犯罪之證據。
  (六)綜上，告訴人之指訴既多有瑕疵，而本案除告訴人之指訴外
    ，復查無其他積極證據可資佐證；告訴人所簽立之清償協議
    書、同意書至多僅得證明告訴人曾以其上所載物品用以抵償
    債務，無法證明係遭被告丁○○等人恐嚇、強制所為，自屬
    不能證明被告丁○○等人犯罪。
六、原審經詳予勾稽，剖析案情，認並無法得有確信被告等確有
    公訴人所指上開犯行，因而為被告三人無罪之諭知，經核並
    無違誤，應予維持。
七、上訴人即檢察官上訴意旨略以：原審判決被告3 人無罪，無
    非以被告3 人之供述，為其論據。惟查：被告丁○○、丙○○（綽號「小陳」）、戊○○（綽號「得貴」、「阿貴」）
    、和真實姓名年籍不詳綽號「阿草」、「長腳」、「小石」
    、「小戴」之人，獲悉庚○○積欠甲○○770 萬5000元，並
    已簽發面額775 萬元、兌現日96年10月25日之本票交付甲○○收執，竟基於恐嚇、強制罪之犯罪意思聯絡，共同為如起
    訴書所載行為，嗣庚○○於98年4 月20日前往臺北市政府警
    察局中山分局偵查隊報案丁○○等人涉嫌暴力討債，經警依
    法搜索丁○○設於臺北市○○○路○ 段72巷11號1 樓之房屋
    仲介連絡站，扣得畫家彭自強水彩畫2 張、空白討債授權書
    等物，而循線查獲等情，業據告訴人指證歷歷，核與證人甲○○指證情節相符，復有中山分局搜索扣押筆錄、扣押物品
    目錄表、扣押物品收據、空白討債授權書、畫家彭自強水彩
    畫相片、贓物認領保管單、庚○○98年4 月14日簽立之同意
    書、庚○○98年4 月1 日簽立之清償協議書、案發日現場監
    視錄影光碟及翻拍相片、庚○○欠款借據及所簽發之本票等
    可稽。被告丁○○復坦承：因獲悉告訴人庚○○積欠甲○○債務，而於98年4 月13日（應為14日）與丙○○等人共同
    前往告訴人庚○○大豐銀樓討債。被告丙○○、戊○○等
    人於98年4 月1 日前往告訴人庚○○之大豐銀樓討債，因告
    訴人庚○○無錢可還，遂要其讓出店內檜木茶桌及5 張椅子
    、5 尺高大花瓶及超大型空保險箱各1 只，折價21萬元，抵
    償部分欠款，而簽立清償協議書，同意渠等取走上開物品，
    並將清償協議書交付伊。曾叫被告丙○○等人，於98年3
    月30日前往告訴人庚○○經營之大豐銀樓討債，並要渠等將
    告訴人帶往伊設於臺北市○○○路○ 段72巷11號1 樓之房屋
    仲介聯絡站協商還債事宜。嗣告訴人庚○○到場後，即與被
    告丙○○等人，共同以：3 天內不還錢的話，你生意也不用
    做了，就收起來等語，恐嚇庚○○，與被告丙○○等人於
    98年4 月14日15時，前往告訴人庚○○經營之大豐銀樓，令
    告訴人庚○○打開店內之保險箱後，強行拿走保險箱內勞力
    士不鏽鋼手錶2 支、黃K 金女鑽戒、翠玉手鐲各1 只，及牆
    壁上所懸掛畫家彭自強所繪之水彩畫2 張後，再令告訴人庚○○簽發同意書，同意渠等拿走店內勞力士不鏽鋼手錶2 支
    、黃K 金女鑽戒、翠玉手鐲各1 只，交由伊收執。員警依
    法搜索伊設於臺北市○○○路○ 段7 巷11號1 樓之房屋仲介
    連絡站所扣得之畫家彭自強所繪之水彩畫2 張，為伊與被告
    丙○○、真實姓名年籍不詳綽號「阿草」、「長腳」、「小
    石」之人，於98年4 月14日15時，前往告訴人庚○○經營之
    大豐銀樓取走之事實。被告丙○○亦坦承：因告訴人庚○○積欠甲○○700 多萬元，甲○○委託伊前往討債，而於98
    年4 月1 日與被告戊○○共同前往告訴人庚○○經營之大豐
    銀樓，要其讓出店內檜木茶桌及5 張椅子、5 尺高大花瓶及
    超大型空保險箱各1 只，折價21萬元，抵償部分欠款，並簽
    立清償協議書，同意渠等取走上開物品。坦承於98年3 月
    30日13時30分，與綽號「阿草」、「長腳」、「小石」真實
    姓名年籍不詳之男子，前往告訴人庚○○之大豐銀樓，自稱
    受甲○○委託前往討債，要告訴人庚○○隨同前往被告丁○○所經營設於臺北市○○○路○ 段72巷11號1 樓之房屋仲介
    連絡站（未請領公司執照）協商還債事宜。坦承與丁○○
    等人於98年4 月14日15時，前往告訴人庚○○經營之大豐銀
    樓，令庚○○打開店內之保險箱後，拿走保險箱內勞力士不
    鏽鋼手錶2 支、黃K 金女鑽戒、翠玉手鐲各1 只，及牆壁上
    所懸掛畫家彭自強所繪之水彩畫2 張後，再令告訴人庚○○
    簽立同意書，同意渠等拿走店內勞力士不鏽鋼手錶2 支、黃
    K 金女鑽戒、翠玉手鐲各1 只。坦承員警依法搜索伊設於
    臺北市○○○路○ 段7 巷11號1 樓之房屋仲介連絡站所扣得
    之畫家彭自強所繪之水彩畫2 張，為伊與丁○○、真實姓名
    年籍不詳綽號「阿草」、「長腳」、「小石」之人，於98年
    4 月14日15時，前往告訴人庚○○經營之大豐銀樓取走。
    坦承於98年4 月1 日，與被告戊○○、綽號「阿草」、「小
    戴」等真實姓名年籍不詳之人前往告訴人庚○○經營之大豐
    銀樓，要告訴人庚○○前往丁○○經營設於臺北市○○○路
    ○ 段72巷11號1 樓之房屋仲介聯絡站協商還債事宜，告訴人
    庚○○因而偕同前往臺北市○○○路○ 段72巷11號1 樓之丁○○房屋仲介聯絡站之事實。坦承告訴人庚○○因無力還
    款，伊即與被告戊○○及真實姓名年籍不詳綽號「阿草」之
    人，陪同告訴人庚○○返回大豐銀樓，找尋店內值錢物品，
    使告訴人庚○○讓出店內檜木茶桌及5 張椅子、5 尺高大花
    瓶及超大型空保險箱各1 只，折價21萬元，抵償部分欠款，
    並簽立清償協議書，同意渠等於4 月1 日起帶走店內檜木茶
    桌及5 張椅子、5 尺高大花瓶及超大型空保險箱各1 只之事
    實。被告戊○○亦坦承：因告訴人庚○○積欠甲○○700
    多萬元，甲○○委託伊前往討債，而於98年4 月1 日與被告
    丙○○等人共同前往告訴人庚○○大豐銀樓，要其讓出店內
    檜木茶桌及5 張椅子、5 尺高大花瓶及超大型空保險箱各1
    只，折價21萬元，抵償部分欠款，並簽立清償協議書，同意
    渠等取走上開物品，員警依法搜索被告丁○○設於臺市○○○路○ 段7 巷11號1 樓之房屋仲介連絡站時，伊在現場，
    所扣得之畫家彭自強所繪之水彩畫2 張，為被告丁○○等人
    前往告訴人庚○○經營之大豐銀樓取走之事實。參諸警偵訊
    時離案發時間最近，被告3 人尚無狡辯飾詞或與證人串證之
    機會，所言自較審判中所言可採。告訴人苟非遭人強暴脅迫
    ，焉有同意簽立清償協議書、同意書及讓被告取走店內檜木
    茶桌、椅子之理？綜上各節，原審判決認定事實並非允當，
    請撤銷原判決，另為適當之判決等語。
八、惟查：被告丁○○、丙○○固坦承有向告訴人討債、告訴人
    曾於98年3 月30日、同年4 月1 日前往被告黃春日聯絡站協
    商債務清償、告訴人有書立清償協議書、98年4 月14日被告
    丁○○、丙○○有前往告訴人大豐銀樓，並由告訴人書立同
    意書後，取走手錶、金飾、寶石等物、98年4 月16日有將手
    錶、金飾、寶石等物返還告訴人，並由告訴人在同意書上註
    明取回字樣；而被告戊○○固亦坦承有於98年4 月1 日前往
    告訴人大豐銀樓，並在清償協議書上簽名等情，惟均堅決否
    認有恐嚇、強制犯行，上訴人指被告三人已坦認犯行，與卷
    證資料不符。又被告丁○○供述98年4 月1 日告訴人庚○○
    有拿一瓶酒要送伊，但伊沒有收等語（見原審卷第47頁），
    而告訴人亦供述其當日確有拿一瓶酒（見原審卷第71頁），
    而依原審勘驗筆錄所示，4 月1 日當日係先由綽號「阿草」
    之人走出大豐銀樓先行離去後，被告丙○○始走出大豐銀樓
    並在門口等待，其後告訴人始身著外套手拿一紙袋而與被告
    丙○○同行，嗣告訴人返回大豐銀樓時，其手上之紙袋仍在
    有原審勘驗筆錄可稽（堪驗筆錄漏載告訴人手拿一紙袋），
    則告訴人4 月1 日確有要拿一瓶酒送被告丁○○確屬實情。
    則倘被告丁○○、丙○○、戊○○確曾於98年3 月30日對告
    訴人為恐嚇、強制行為，告訴人豈會於4 月1 日準備酒欲送
    被告丁○○？又4 月1 日當日被告丙○○、「阿草」如有恐
    嚇、強制告訴人至被告丁○○聯絡站，則何以係「阿草」走
    出大豐銀樓大門後即先行離去，而被告丙○○走出大門後尚
    在門口等候多時，告訴人始走出？凡此均與常情有違。再告
    訴人雖舉證人乙○○、己○○以分別證明其當時報案情形及
    在大豐銀樓內之情形。然查證人乙○○於本院證述：告訴人
    於98年4 月13日透過民意代表要求警方查辦，經警於98年4
    月24日至被告丁○○聯絡站搜索，並扣得彭自強畫作2 張等
    語（見本院卷第62頁反面、第63頁）。惟證人乙○○上開證
    述僅得證明告訴人有透過民意代表向警方報案，並不能證明
    被告丁○○等人有恐嚇、強制犯行，且警方98年4 月24日搜
    索被告丁○○上開聯絡站所查扣之彭自強畫作2 張，被告丁○○等人均自始供稱係告訴人以之供抵債之用，則在被告丁○○聯絡站查獲上開畫作2 張，亦不足作為不利被告之證據
    。又證人己○○於本院證述：其有受僱大豐銀樓，有看過被
    告三人，他們說是來處理債務，是一位叫甲○○的債務。第
    一次見到是二位，應該有三位，有一位不在法庭內，他們是
    在討論債權債務的問題，第一次好像後來有連告訴人一起出
    去有再回來。有一次不知被告何人叫告訴人打開保險箱，告
    訴人為何開保險箱？應該是當時的氣氛吧，告訴人不願意開
    ，但是他們一直要求他開，要求他拿一些東西出來處理事情
    ，但在場人沒有人打告訴人，可能講話口氣比較重一點，有
    聽到有人說「三天內不還錢生意也不用做了」的話，沒有聽
    到「你敢去報案，你也差不多」及給三條路可以走之類的話
    。他們在討論事情的時候，沒有叫我過來，也沒有叫我離開
    ，我就坐在自己的位置上。告訴人有跟他們走出去，有無被
    強迫我不知道，是他自己走出去的，告訴人出去時沒有交待
    什麼事情，他只是跟我說出去一下，沒有說去那裡，我只在
    那邊等等語（見本院卷第63頁反面至第66頁反面）。然查，
    依原審勘驗大豐銀樓98年4 月1 日監視錄影光碟，該光碟內
    除告訴人及被告丙○○、「阿草」等人外，尚有一位告訴人
    職員「阿進」在場，而被告丁○○、丙○○、戊○○對於證
    人己○○證述被告丙○○等人先後前往大豐銀樓時，其有在
    場乙節，均無爭執，顯見證人己○○應即為原審勘驗筆錄所
    稱「阿進」之人，應可確定。則證人己○○既於98年3 月30
    日、4 月1 日、4 月14日、4 月16日始終在場，被告丙○○
    等人如確有對告訴人為恐嚇、強制行為，對於告訴人而言，
    證人己○○應屬重要之目擊證人，然於警詢、偵查乃至原審
    審理時，告訴人均未以之為證據方法促請檢察官傳證或聲請
    法院調查，則證人己○○所證告訴人打開保險箱是因「當時
    的氣氛」、有聽到「三天內不還錢生意也不用做了」的話等
    情，是否屬實，尚非無疑。又依原審勘驗筆錄，證人己○○
    「阿進」於98年4 月1 日被告丙○○、「阿草」前往大豐銀
    樓時，與被告丙○○等人互有交談，如當時被告丙○○、「
    阿草」確有向告訴人為恐嚇、強制行為，何以其於告訴人離
    去大豐銀樓後，竟未為任何處置措施，而僅在銀樓內等候，
    顯然與常情有違，因之證人己○○所為證詞殊有瑕疵，為本
    院所不採。則本案既不能證明被告丙○○、丁○○、戊○○
    有恐嚇、強制犯行，原審為被告三人無罪諭知，並無違誤，
    檢察官循告訴人請求提起上訴，為無理由，應予駁回。
據上論斷，應依刑事訴訟法第368條，判決如主文。
本案經檢察官曾俊哲到庭執行職務
中    華    民    國    99    年    2     月    23    日
                  刑事第十庭審判長法  官  陳榮和
                                  法  官  彭政章
                                  法  官  黃斯偉
以上正本證明與原本無異。
不得上訴。
                                  書記官  王宜玲
中    華    民    國    99    年    2     月    24    日


司法院資訊處製作；財團法人民間司法改革基金會備份。
